【裁判字號】    99,聲,464
【裁判日期】    990322
【裁判案由】    聲請撤銷羈押
【裁判全文】
臺灣臺北地方法院刑事裁定               99年度聲字第464號
聲  請  人
即  被  告    甲○○
上列被告因加重強盜等案件，不服本院95年度訴字第1121號受命
法官於中華民國99年2月22日所為羈押之處分，聲請撤銷羈押，
本院裁定如下：
    主  文
聲請駁回。
    理  由
一、聲請意旨如附件刑事聲請狀之記載。
二、按對於審判長、受命法官、受託法官或檢察官所為羈押之處
    分有不服者，受處分人得聲請其所屬法院撤銷或變更之；該
    項聲請期間為5 日，自為處分之日起算，其為送達者，自送
    達後起算；又得為撤銷或變更之聲請而誤為抗告者，視為已
    有聲請。刑事訴訟法第416條第1項第1 款、第3項、第418條
    第2 項分別定有明文。再按抗告法院認為抗告無理由者，應
    以裁定駁回之，該條規定於依第416 條聲請撤銷審判長、受
    命法官、受託法官或檢察官所為各項處分時，亦有所準用，
    同法第412條、第416條第4 項亦規定甚明。查本件羈押係由
    本院受命法官經訊問被告後所為，核係受命法官所為之羈押
    處分，應以聲請撤銷或變更為不服該處分之救濟方法（即一
    般所謂「準抗告」），聲請人即被告甲○○業已具狀表明聲
    請撤銷羈押之意旨，且係於原羈押裁定後5日內即99年2月26
    日向本院聲請撤銷羈押，揆諸上開說明，其撤銷處分之聲請
    合於程序要件，合先敘明。
三、經查：
  (一)被告因共同涉犯結夥3人以上之加重強盜罪、刑法第216
      條、第210條之行使偽造私文書及第339條之詐欺罪等罪嫌
      ，經檢察官提起公訴，本院受命法官於民國98年10月18日
      訊問後，被告固然否認其犯行，惟被告涉犯加重強盜等罪
      嫌，業據被害人許任棟、常文駿、梅迪、邸志慧、李金生
      、林顥洋、蔡裕民等指訴綦詳，復有許任棟之中華銀行信
      用卡遭冒刷之日期、金額明細及簽帳單、常文駿持用之
      0000000000行動電話門號之通聯記錄、青山賓館住宿紀錄
      、邸志慧之新竹國際商銀信用卡93年5月之對帳單、搜索
      扣押筆錄、被害人李金生之寶華銀行帳戶交易明細表及中
      國信託銀行信用卡之刷卡消費明細、被害人丘如秀建華銀
      行帳戶之交易明細表、監聽譯文、林灝洋遠東銀行信用卡
      之明細表等在卷可稽，而被告亦不否認有於起訴書所載收
      受被害人許任棟之讓渡書、本票之事實；要求被害人梅迪
      出具保證書，並盜刷梅迪母親信用卡之事實；亦有向李金
      生談論賠償及拿取金錢之事實，則足堪認定被告涉犯前開
      罪嫌重大。又檢察官起訴之證據是否足認聲請人有罪與羈
      押認定被告是否涉嫌重大，本屬二事，認定是否涉嫌重大
      與有罪與否所憑恃之證據標準當屬不同，聲請人主張證據
      具有瑕疵，起訴之事實非屬實在，應予撤銷羈押云云，顯
      係對於羈押要件有所誤會。
  (二)又聲請人先前於本院進行準備程序中，屢經合法傳喚未到
      案，並經本院於96年7月18日發布通緝，迄於96年12月11
      日因另案在監執行，始為撤銷通緝等情，業有本院被告院
      內通緝紀錄表在卷可稽，則被告前有逃亡經通緝之事實，
      亦堪予認定。而本件被告所涉係最輕本刑五年以上之重罪
      ，兼以被告前曾有逃亡之事實，原處分認定被告若不予羈
      押有難以進行審判與將來執行之情，揆諸前開說明顯屬有
      據，合於羈押之要件，並無違誤。至於聲請人表示自始至
      終均有出庭應訊，並無逃亡之虞，惟聲請人係因入監執行
      另案始撤銷通緝歸案，而被告既然在監執行中，人身自由
      本受限制，自無不到庭應訊之可能，聲請人以此佐證無逃
      亡之虞顯屬無稽之詞。
  (三)另聲請人雖主張本件僅其一人在押，有違公平原則，然聲
      請人所涉情節顯較諸其他被告為重，本當依情節輕重為不
      同處遇，且共同被告倪安忠、沈賢振原羈押原因業已消滅
      ，故本院同意具保停止羈押。又所謂平等原則係指於相同
      情況下為相同處理，然倪安忠等羈押之原因本與被告之羈
      押原因不相同，且彼此涉案情節又屬有異，則聲請人與其
      他共同被告既無相同條件，何來平等原則之適用，聲請人
      以有違公平原則聲請撤銷羈押，顯牽強附會為無理由。縱
      上所述，故認聲請人仍有羈押之必要，其聲請顯無理由，
      自難准許，應予駁回，爰為裁定如主文。
四、末按法院依刑事訴訟法第416 條之聲請所為裁定，不得抗告
    ，同法第418條第1項前段規定甚明，是本裁定依法不得抗告
    （詳見釋字第639號解釋意旨、最高法院94年度臺抗字第153
    號刑事裁定意旨參照），附此併敘。
五、依刑事訴訟法第416條第4項、第412條，裁定如主文。
中    華    民    國    99    年    3     月    22    日
                  刑事第十七庭審判長法  官  劉煌基
                                    法  官  葉力旗
                                    法  官  楊雅清
上正本證明與原本無異。
本裁定不得抗告。
                                    書記官  吳俊龍
中    華    民    國    99    年    3     月    22    日

司法院資訊處製作；財團法人民間司法改革基金會備份。
